臺灣彰化地方法院北斗簡易庭小額民事判決
111年度斗小字第351號
原      告  紀雅方  
被      告  洪國仁  

上列當事人間請求損害賠償事件，本院於民國111年9月27日言詞
辯論終結，判決如下：
     主    文
被告應給付原告新臺幣壹萬元，及自民國一一一年七月十三日起
至清償日止，按年息百分之五計算之利息。
原告其餘之訴駁回。
訴訟費用新臺幣壹仟元，由被告負擔新臺幣壹佰元，餘由原告負
擔。
本判決第一項得假執行。但被告如以新臺幣壹萬元為原告預供擔
保，得免為假執行。
    事實及理由
一、原告主張：
    被告於附表所示時間、地點以附表所示言語辱罵原告，被告
    上開言語足以貶損原告人格尊嚴與社會評價，爰依侵權行為
    法律關係提起本件訴訟，請求損害賠償新臺幣(下同)10萬元
    ，並聲明：被告應給付原告10萬元及自起訴狀繕本送達翌日
    起至清償日止，按年息5%計算之利息。
二、被告則以：伊確實有說附表所示之言語，原告到伊家中亂伊
    ，毀損財物，就叫警察來。另伊已忘記罵原告之原因。伊罵
    原告，原告告伊要伊賠錢，那伊要怎麼辦等語，並聲明：原
    告之訴駁回。
三、本院判斷：
  ㈠原告主張被告於附表時間、地點，對原告陳述附表所示言語
    ，並提出附表所示言語之錄音光碟及譯文等件為證，且為被
    告所不爭執，應堪信為真實。
  ㈡按因故意或過失，不法侵害他人之權利者，負損害賠償責任
    ；不法侵害他人之身體、健康、名譽、自由、信用、隱私、
    貞操，或不法侵害其他人格法益而情節重大者，被害人雖非
    財產上之損害，亦得請求賠償相當之金額，民法第184條第1
    項前段及第195條第1項前段分別定有明文。又按不法侵害他
    人人格權，被害人受有非財產上損害，請求加害人賠償相當
    金額慰撫金時，法院對於慰撫金之量定，應斟酌實際加害情
    形，所造成影響、被害人痛苦之程度、兩造之身分地位定相
    當之數額。是就慰撫金之多寡，應斟酌雙方之身分、地位、
    資力與加害之程度及其他各種情形核定相當之數額，其金額
    是否相當，自應依實際加害情形與被害人所受之痛苦及雙方
    之身分、地位、經濟狀況等關係決定之。
　㈢按民法上名譽權有無受損害，應以社會上對其人評價是否貶
    損作為判斷之依據，苟其行為足以使他人在社會上之評價受
    到貶損，不論其為故意或過失，均可構成侵權行為。且其行
    為不以廣佈於社會為必要，僅使第三人知悉其事，亦足當之
    。被告於警察前來被告家中處理兩造爭執時，出言以附表編
    號1所示言語辱罵原告，又在馬路旁出言以附表編號2所示言
    語辱罵原告，被告上開2次辱罵原告，足以貶抑原告之人格
    尊嚴，如此內容言語，衡諸一般社會通念及人際交往、溝通
    之經驗法則，均寓含輕蔑、使人難堪，貶抑他人社會評價、
    地位、人格與名譽之意，對於遭謾罵之對象而言，客觀上已
    足使受罵者感到難堪與屈辱，堪認被告確有故意不法侵害原
    告名譽權，且被告之故意行為與原告之損害結果間，復有相
    當因果關係，則原告主張因而受有精神上痛苦，依上開法條
    規定請求非財產上損害賠償，即於法有據，本院審酌兩造之
    身分地位、教育程度、經濟狀況、上開事件發生之原因、被
    告加害情形、原告所受侵害之程度、精神痛苦等一切情狀後
    ，認原告請求被告就附表編號1、2所示言語侵害原告名譽權
    各賠償5,000元、5,000元之精神慰撫金為適當，原告逾此數
    額之請求，非有理由。
四、綜上所述，原告本於侵權行為損害賠償之法律關係，請求被
    告給付10,000元及自起訴狀繕本送達翌日即111年7月13日起
    至清償日止，按年息5%計算之利息，為有理由，應予准許，
    逾此範圍之請求，即屬無據，應予駁回。
五、本件事證已臻明確，兩造其餘攻擊防禦方法及舉證，核與判
    決結果無影響，爰不予一一論述，併此敘明。
六、訴訟費用負擔之依據：民事訴訟法第79條。本件第一審訴訟
    費用為原告繳納之第一審裁判費1,000元，本院依兩造之勝
    敗比例酌定訴訟費用負擔，爰判決如主文第3項所示。
中　　華　　民　　國　　111 　年　　10　　月　　11　　日
                  臺灣彰化地方法院北斗簡易庭
                          法  官  楊鑫忠
以上正本係照原本作成。
如對本判決不服，得於送達後20日內以判決違背法令為理由，向
本院提起上訴狀(須附繕本)。
中　　華　　民　　國　　111 　年　　10　　月　　11　　日
                          書記官  張清秀
附表：

編號 時間 地點 在場人所為言語 1 109年10月10日晚上9時、10時許 被告住處 員警：你們好好講都沒關係，沒必要鬧到這麼難看 原告：他剛剛怎麼打我你有看到嗎？你在替他說話嗎 員警：我沒有替他說話 原告：他抓我的頭去撞牆的時候你看到了嗎 被告：幹你娘，你怎麼不講耕機掰 原告：你打我的時候你放過我嗎？ 被告：你動人家公媽怎不說，幹你娘耕機掰 員警：好，卡小聲一點  2 111年6月18日晚上8時許 馬路旁 被告：要供好啊是不行(台語) 原告：好，是甚麼我聽不懂講清楚 被告：攏去死啦(台語)幹你娘老雞掰三小三小你告我